臺灣桃園地方法院刑事判決　　　　　　　100年度訴字第632號
公　訴　人　臺灣桃園地方法院檢察署檢察官
被　　　告　張福春
上列被告因妨害風化案件，經檢察官提起公訴（99年度偵字第
4169號），本院判決如下︰
    主  文
張福春意圖使女子與他人為性交之行為，而容留以營利，累犯，
處有期徒刑月，如易科罰金，以新臺幣壹仟元折算壹日。
    事  實
一、張福春於民國92年間因妨害風化案件，經臺灣桃園地方法院
    以92年度訴字第1261號判決判處有期徒刑2 年，並經臺灣高
    等法院以93年上訴字第83號判決駁回上訴確定在案。嗣於97
    年間復因妨害風化案件，經臺灣桃園地方法院以97年度審訴
    字第432 號判決判處有期徒刑6 月，上開2 罪接續執行，於
    98年3 月25日因縮短刑期假釋出監，於98年12月9 日因保護
    管束期滿，假釋未經撤銷視為執行完畢。詎仍不知悔改，於
    98年12月11日自不知情之陳建成處受讓址設桃園縣桃園市○
    ○路206 號「七彩美容坊」經營，基於意圖使女子與他人為
    性交之行為而媒介、容留以營利之犯意，媒介並容留服務小
    姐曾緞與不特定人為性交行為，以按摩每2 小時新臺幣（下
    同）1800元、性交易另加1000元，交易所得2800元由被告分
    得4 成、曾緞取得6 成之方式營利。於99年1 月21日2 時許
    ，張福春媒介曾緞予喬裝為男客之員警周登豐，周登豐隨即
    與曾緞前往「七彩美容坊」2 樓第5 間包箱內，曾緞表示按
    摩與性交易價錢為2800元，共計2 小時，周登豐佯稱同意後
    ，曾緞旋即脫去身上衣物正欲對周登豐為性交行為時，經周
    登豐表明員警身份而當場查獲。
二、案經桃園縣政府警察局桃園分局移送臺灣桃園地方法院檢察
    署檢察官偵查起訴。
    理  由
壹、程序部分：
    按被告以外之人 (包括證人、鑑定人、告訴人、被害人及共
    同被告等)於審判外之陳述雖不符刑事訴訟法第159條之1 至
    之4等4條之規定，而經當事人於審判程序同意作為證據，法
    院審酌該言詞陳述或書面陳述作成時之情況，認為適當者，
    亦得為證據；當事人、代理人或辯護人於法院調查證據時，
    知有刑事訴訟法第159條第1項不得為證據之情形，而未於言
    詞辯論終結前聲明異議者，視為有前項之同意，同法第 159
    條之5 定有明文。立法意旨在於傳聞證據未經當事人之反對
    詰問予以核實，原則上先予排除。惟若當事人已放棄反對詰
    問權，於審判程序中表明同意該等傳聞證據可作為證據；或
    於言詞辯論終結前未聲明異議，基於尊重當事人對傳聞證據
    之處分權，及證據資料愈豐富，愈有助於真實發見之理念，
    且強化言詞辯論主義，使訴訟程序得以順暢進行，上開傳聞
    證據亦均具有證據能力。證人曾緞、周登豐於警詢及偵查所
    為陳述，警員職務報告、桃園縣政府警察局桃園分局第一組
    專案臨檢現場紀錄表暨案件移辦單，性質上均屬傳聞證據，
    惟經被告於本院準備程序時同意引為審判期日調查之證據，
    且經本院審理時予以提示並告以要旨，經公訴人、被告表示
    意見，均未於言詞辯論終結前聲明異議，本院審認上開證據
    作成時之情況，應無違法取證或不當情事，與本案待證事實
    具有相當關聯性，以之作為證據應屬適當，依刑事訴訟法第
    159 條之5 規定，自有證據能力。
貳、實體部分：
一、訊據被告張福春固坦承為「七彩美容坊」之負責人，並有於
    99年1 月21日2 時許媒介曾緞為喬裝為男客之員警周登豐從
    事按摩服務，惟矢口否認有何妨害風化犯行，辯稱：有與店
    內服務小姐約定不准從事性交易，並有簽立切結書，伊不知
    道曾緞私下從事性交易云云。經查：
  (一)被告於98年12月11日受讓「七彩美容坊」之經營，為實際負
    責人之事實，業據被告自承無訛，且有桃園縣政府府商登字
    第0980515805號函、商業登記抄本、讓渡證書在卷可稽（見
    本院卷二，第31頁；99年度偵字第4169號卷卷，第8 頁、第
    27至29頁），此部分事實可堪認定。
  (二)被告所經營之「七彩美容坊」內，確有服務小姐在2 樓第5
    間包廂欲對消費男客從事性交易，並於99年1 月21日2 時許
    遭警方查獲之事實，業據證人即店內服務小姐曾緞於偵查中
    證稱：99年1 月21日遭警方查獲當日，欲與喬裝為男客之員
    警從事性交易等語（見99年度偵字第4169號卷，第48頁），
    證人即查獲之員警周登豐於本院審理時證稱：當天是執行桃
    園分局取締色情勤務，喬裝入該店消費，服務小姐說按摩2
    小時1800元，全套服務2800元，伊同意後，該名女子就把拉
    門拉上，由內反鎖，脫下伊內褲。伊表明身份，證人曾緞並
    表示2800元以4 、6 成拆帳，由服務小姐賺取6 成，其餘4
    成由店家取得，證人曾緞有當場指認被告媒介性交易等語（
    見100 年度訴字第632 號卷，第50頁），復有警員職務報告
    、桃園縣政府警察局桃園分局第一組專案臨檢現場紀錄表暨
    案件移辦單、現場照片6 張在卷可憑（見偵一卷，第4 頁、
    第23至26頁），審酌證人周登豐與被告並無素怨，衡無誣陷
    被告之理，另證人曾緞於偵查及本院審理時一再表示係私下
    從事性交易，被告不知情等，足認證人曾緞相當維護被告，
    更無誣指被告之動機，是以其被查獲之際，對證人周登豐陳
    明性交易拆帳方式、被告有媒介性交易等語，當屬可信，此
    部分事實洵堪認定。況被告於警詢中供陳，其有向證人周登
    豐以台語表示要不要輕鬆一下等語，核與證人周登豐於本院
    審理證述相符（見99年度偵字第4169號卷，第9 頁；100 年
    度訴字第632 號卷，第50頁），此種用語在經驗概念上本意
    指提供其他不可明示之服務，因此以極為隱喻之方式陳明，
    若被告所經營之美容店屬正當經營，當不致以此方式招攬客
    戶，此足佐證被告確有媒介性交易之行為。
  (三)參以上開證人周登豐所指稱證人曾緞於徵得其同意欲進行性
    交易前，有將門反鎖乙情，此亦為證人曾緞於警詢中指述在
    卷（見99年度偵字第4169號卷，第17頁），足認被告經營之
    「七彩美容坊」內包廂可以上鎖，防止他人進入，被告固於
    警詢中辯稱不知包廂可上鎖云云，然以被告為商號負責人，
    對於店內裝置、擺設為何豈有不知之理，是以包廂可上鎖乙
    節當為被告所知悉。衡情包廂若可上鎖將導致其他人無法任
    意進出，亦無法知悉包廂內情形，若果有不肖服務人員在包
    廂內從事性交易，負責人恐無法查知、控管，是以，被告欲
    避免服務人員私自從事不法行為，理當禁止包廂上鎖，而以
    布廉或其他不具封閉性物品做出區隔即可，如此不僅兼顧前
    往消費客人之隱私，亦可避免服務人員從事違法性交易而未
    被察覺，被告放任證人曾緞將包廂門上鎖，將失去對聘僱人
    員之控管，再者，被告身為「七彩美容坊」負責人，若證人
    曾緞未得被告同意，豈會貿然在店內從事性交易，若證人曾
    緞果係私下與客人從事性交易，或被告有嚴厲禁止店內從事
    性交易，證人曾緞亦當與客人另覓地點進行性交易才是，以
    免違背規定而遭被告開除，然證人曾緞竟毫無顧忌對前來消
    費之客人表達性交易價碼、時間，衡情被告對此當知之甚稔
    ，其所辯稱不知情云云，洵屬無據。
  (四)被告雖辯稱有與證人曾緞簽立切結書云云，然被告於警詢、
    偵查中從未提及該切結書之存在，直至本院100 年8 月26日
    行準備程序之際始行提出，該切結書之真實性已有疑慮。抑
    且，被告先前即有妨害風化之前案紀錄，對於如何避免自身
    再觸法網理應更加謹慎，若確有與聘僱小姐約明不得從事性
    交行為並簽立文書證明，對此有利於己之事實應儘早提出證
    明清白方為合理，豈有相隔1 年餘始為主張之理，足認被告
    所稱有簽立切結書等情，顯係臨訟置編之詞，洵無足採。
二、本件事證明確，被告辯解均無足採，被告犯行可堪認定，應
    予依法論科。
三、論罪科刑：
    按現行刑法第231 條第1 項於88年4 月21日修正公布，其規
    定為意圖使男女與他人性交或猥褻行為，而引誘、容留或媒
    介以營利者，其處罰之對象為引誘、容留或媒介之人，犯罪
    構成要件乃以行為人主觀上有營利及使男女與他人為性交或
    猥褻行為之犯意，客觀上有引誘、容留或媒介之行為為已足
    ，屬於形式犯。故行為人只要以營利為目的，有使男女與他
    人為性交或猥褻行為之意圖，而著手引誘、容留或媒介行為
    ，即構成犯罪；至該男女與他人是否有為性交或猥褻之行為
    ，則非所問，亦不以媒介行為人取得財物或利益，始足當之
    （最高法院98年度台上字第862 號判決意旨參照）。是核被
    告所為，係犯刑法第231 條第1 項之罪。被告媒介，進而提
    供七彩美容坊內包廂供服務小姐與男客為性交行為，其媒介
    之低度行為，應為容留之高度行為所吸收，不另論罪。又本
    件檢察官雖未就意圖使女子與他人為性交之行為而容留以營
    利部分起訴，惟此部分與經起訴之意圖使女子與他人為性交
    之行為而媒介以營利部分，具實質上一罪關係，依刑事訴訟
    法第267 條之規定，本院自得一併審理，附此指明。被告前
    因妨害風化案件，接續執行有期徒刑2 年與6 月，甫於98年
    3 月25日縮短刑期假釋出監，並於同年12月9 日因保護管束
    期滿，假釋未經撤銷視為執畢之事實，有臺灣高等法院被告
    前案紀錄表在卷可佐，其於有期徒刑執行完畢後，5 年內故
    意再犯本件有期徒刑以上之罪，為累犯，應依刑法第47條第
    1 項規定，加重其刑。爰審酌被告前已因妨害風化案件遭判
    處徒刑，猶不思循正當途逕取財，竟仍僱用女服務生媒介性
    交易，又提供房間容留店內成年女服務生從事性交行為，藉
    以營利，敗壞社會風氣，且犯後仍飾詞狡辯，徒耗司法資源
    ，及其智識等一切情狀，量處如主文所示之刑，並諭知易科
    罰金之標準，以示儆懲。
四、據上論斷，應依刑事訴訟法第299 條第1 項前段，刑法第23
    1 條第1 項、第47條第1 項、第41條第1 項，刑法施行法第
    1條之1第1項、第2項後段，判決如主文。
本案經檢察官張聰耀到庭執行職務。
中    華    民    國   100    年    11    月    28    日
                  刑事第十三庭 審判長 法  官  蔡虔霖
                                      法  官  葉韋廷
                                      法  官  張宏任
如不服本判決應於收受判決後10日內向本院提出上訴書狀，並應
敘述具體理由。其未敘述上訴理由者，應於上訴期間屆滿後20日
內向本院補提理由書(均須按他造當事人之人數附繕本)「切勿逕
送上級法院」。
以上正本證明與原本無異。
                                      書記官  陳美宜
中    華    民    國   100    年    11    月    28    日